臺灣桃園地方法院刑事判決　　　　　　　 96年度易字第744號
公　訴　人　臺灣桃園地方法院檢察署檢察官
被　　　告　丁○○
　　　　　　　　　　（另案於臺灣東成技能訓練所執行中，現
　　　　　　乙○○
上列被告因竊盜案件，經檢察官提起公訴（九十六年度偵字第七
五二四號），被告於本院準備程序進行中，就被訴事實為有罪之
陳述，經本院告知簡式審判程序意旨，並聽取公訴人、被告之意
見後，本院合議庭裁定由受命法官獨任依簡式審判程序審理，並
判決如下：
    主  文
丁○○共同竊盜，累犯，處有期徒刑陸月，如易科罰金，以新臺
幣壹仟元折算壹日。減為有期徒刑參月，如易科罰金，以新臺幣
壹仟元折算壹日。
乙○○共同竊盜，累犯，處有期徒刑陸月，如易科罰金，以新臺
幣壹仟元折算壹日。減為有期徒刑參月，如易科罰金，以新臺幣
壹仟元折算壹日。
    事  實
一、丁○○前因施用第二級毒品案件，經本院以九十四年度壢簡
    字第一三八一號判處有期徒刑三月確定，甫於民國九十四年
    十一月十七日執行完畢。乙○○前因竊盜案件，經本院以九
    十年度易字第二九二號判處有期徒刑八月確定，甫於九十
    二年十月十七日縮刑期滿執行完畢。詎仍均不知悛悔，竟共
    同基於意圖為自己不法所有之犯意聯絡，於九十六年三月十
    二日上午十一時許，自桃園縣新屋鄉永興里二十四號之新屋
    鄉簡易垃圾衛生掩埋場右側倒塌鐵絲圍牆處處進入上址內，
    共同徒手竊取新屋鄉鄉公所有而由甲○○管領之白鐵制水閥
    一個（價值約新臺幣三萬元）而得手。嗣為附近鄰人丙○○
    發覺丁○○形跡可疑，隨即報警，旋為警在上址當場查獲。
二、案經桃園縣警察局楊梅分局報告臺灣桃園地方法院檢察署檢
    察官偵查起訴。
    理  由
壹、程序事項：
    被告丁○○、乙○○所犯係死刑、無期徒刑或最輕本刑為三
    年以上有期徒刑以外之罪，亦非屬高等法院管轄第一審之案
    件，被告二人於準備程序中就被訴事實為有罪之陳述，經本
    院告知簡式審判程序之旨，並聽取公訴人、被告二人之意見
    後，經本院合議庭認為適宜，乃依刑事訴訟法第二百七十三
    條之一第一項規定，裁定由受命法官獨任進行簡式審判程序
    ，先予敘明。
貳、實體事項：
一、上揭犯罪事實，業據被告二人於本院審理中供承不諱，核與
    證人丙○○、甲○○分別於警詢及偵審中所證述之情節大致
    相符，並有贓物認領保管單一紙及查獲現場照片五張在卷可
    參。綜上所述，足見被告二人之自白核與事實相符，應可採
    為論罪科刑之依據。從而，本件事證已臻明確，被告二人之
    犯行均洵堪認定，應予依法論科。
二、核被告二人所為，均係犯刑法第三百二十條第一項之普通竊
    盜罪。又被告二人就上開竊盜犯行，均具有犯意聯絡及行為
    分擔，均為共同正犯。又被告丁○○前因施用第二級毒品案
    件，經本院以九十四年度壢簡字第一三八一號判處有期徒刑
    三月確定，甫於九十四年十一月十七日執行完畢；被告乙○
    ○前因竊盜案件，經本院以九十年度易字第二九二號判處
    有期徒刑八月確定，甫於九十二年十月十七日縮刑期滿執行
    完畢，此均有臺灣高等法院被告全國前案紀錄表及臺灣桃園
    地方法院檢察署刑案資料查註紀錄表等件附卷可參，被告二
    人前均受有期徒刑之執行完畢，於五年以內故意再犯本件最
    重本刑為有期徒刑以上之罪，均為累犯，均應依刑法第四十
    七條第一項規定，加重其刑。爰審酌被告二人屢犯不改，行
    為誠屬不該，惟念其二人犯後終能坦承犯行，及其犯罪動機
    、目的、手段、被害人所受之損害，以及其所竊得之白鐵制
    水閥已發還被害人等一切情狀，分別量處如主文所示之刑，
    並均諭知易科罰金之折算標準。至公訴意旨雖認：被告丁○
    ○、乙○○另分別於九十五年間因竊盜案件，被告丁○○經
    該署起訴，現由本院以九十六年度訴字第三七八號案件審理
    中，被告乙○○經本院以九十五年度訴字第二六五號案件
    判刑，被告二人既已分別於九十五年間涉嫌竊盜案件，為警
    查獲，報告該署偵辦，而猶不知悔改，復共同再犯本件竊盜
    犯行，顯視法律為無物，請均量處被告二人有期徒刑八月，
    以示警懲等語。惟衡酌本件被告二人僅行竊一次即被查獲，
    所竊得之財物價值非多，且亦已歸還予被害人，所生危害尚
    非甚鉅，基於比例原則之考量，以及被告二人犯後終能坦承
    犯行，終知悔悟，節省司法資源之浪費，是本院認公訴意旨
    此部分之求刑稍嫌過重，併此敘明。
三、再按，中華民國九十六年罪犯減刑條例業於九十六年六月十
    五日立法三讀通過，並於九十六年七月十六日施行，查本件
    被告二人所犯上開竊盜罪均係在九十六年四月二十四日前，
    雖其二人所犯上開竊盜罪係中華民國九十六年罪犯減刑條例
    第三條第一項第十五款所規範之罪，惟均未經本院宣告逾有
    期徒刑一年六月之刑，自均得予以減刑，爰依中華民國九十
    六年罪犯減刑條例第二條第一項第三款規定，各減其刑期二
    分之一，並均諭知易科罰金之折算標準。
據上論斷，應依刑事訴訟法第二百七十三條之一第一項、第二百
九十九條第一項前段，刑法第二十八條、第三百二十條第一項、
第四十七條第一項、第四十一條第一項前段，刑法施行法第一條
之一第一項、第二項前段，中華民國九十六年罪犯減刑條例第二
條第一項第三款、第七條、第九條，判決如主文。
本案經檢察官何治蕙到庭執行職務。
中　　華　　民　　國　　96　　年　　7 　　月　　31　　日
                        臺灣桃園地方法院刑事第十庭
                            法  官  林家賢
上正本證明與原本相符。
如不服本判決，應於判決送達後十日內，向本院提出上訴狀（應
附繕本），上訴於臺灣高等法院。
                            書記官  常毓生
中　　華　　民　　國　　96　　年　　8 　　月　　 1　　日
附錄本判決論罪科刑法條：
刑法第三百二十條第一項：
意圖為自己或第三人不法之所有，而竊取他人之動產者，為竊盜
罪，處五年以下有期徒刑、拘役或五百元以下罰金。
